【裁判字號】    98,交易,29
【裁判日期】    980403
【裁判案由】    過失致死
【裁判全文】
臺灣臺南地方法院刑事判決              98年度交易字第29號
公  訴  人  臺灣臺南地方法院檢察署檢察官
被      告  丙○○
上列被告因過失致死案件，經檢察官提起公訴（98年度調偵字第
50號），被告就被訴事實為有罪之陳述，本院裁定進行簡式審判
程序，判決如下：
    主    文
丙○○因過失致人於死，處有期徒刑柒月。
    事    實
一、丙○○於民國97年7月22日7時30分許，駕駛車號RW6-167號
    機車，沿臺南市○○路○段外側快車道東向西行駛，途經該
    路段與大興街233巷之交岔路口時，本應於汽車行駛時，注
    意車前狀況，並隨時採取必要之安全措施，且應注意行車速
    度不得超過50公里，又汽車行經行人穿越道，遇行人穿越時
    ，無論有無交通警察指揮、號誌指示，應暫停讓行人先行通
    過，而依當時日間、天晴、路面乾燥無缺陷、無障礙物，亦
    無不能注意之情事，竟疏於注意及此，而以逾50公里之速度
    駕車前進，適有許謝嬌徒步南向北行走行人穿越道穿越該處
    馬路，丙○○因而避煞不及，致撞及許謝嬌，造成許謝嬌倒
    地並受有頭部撞挫傷之傷害，經送醫後仍因顱內出血不治死
    亡。丙○○肇事後，在未有偵查犯罪職務之機關或公務員發
    覺其為犯罪人前，即向至醫院處理本件道路交通事故，尚不
    知肇事者為何人之臺南市警察局交通警察隊車禍處理小組警
    員供承其肇事犯罪，自首並接受裁判。
二、案經臺灣臺南地方法院檢察署檢察官據報相驗後自動檢舉偵
    辦。
    理    由
一、本件係經被告丙○○於審理時中為有罪之表示，而經本院裁
    定以簡式審判程序加以審理，依刑事訴訟法第273條之2、第
    159條第2項之規定，不適用傳聞法則有關限制證據能力之相
    關規定，合先敘明。
二、訊據被告丙○○對於上揭事實坦承不諱，並據告訴人乙○○
    指訴在卷，復有臺南市○○○道路交通事故現場圖1紙、道
    路交通事故調查報告表(一)、(二)1份、現場蒐證照片15幀附卷
    可稽（見相驗卷第21-23頁、第12至19頁）。又被害人許謝
    嬌因本件車禍受有頭部撞挫傷之傷害，經送醫急救後，仍因
    顱內出血不治死亡之事實，亦有奇美醫院診斷證明書1紙在
    卷可稽（見相驗卷第24頁），並經臺灣臺南地方法院檢察署
    檢察官督同法醫師相驗屬實，有相驗筆錄、相驗屍體證明書
    、檢驗報告書及相驗照片12幀附卷可憑（見相驗卷第34、55
    、45-52、39-44頁）。則被告於上揭時、地騎乘機車撞及徒
    步行走行人穿越道之被害人發生車禍，以及被害人因而受有
    上揭傷害，經送醫急救後仍傷重不治死亡之事實，堪以認定
    。
三、按行車速度，依速限標誌或標線之規定，無速限標誌或標線
    者，行車時速不得超過50公里；汽車行駛時，駕駛人應注意
    車前狀況，並隨時採取必要之安全措施；汽車行經行人穿越
    道，遇有行人穿越時，無論有無交通指揮人員指揮或號誌指
    示，均應暫停讓行人先行通過。道路交通安全規則第93條第
    1項第1款前段、第94條第3項、第103條第2款，分別定有明
    文。被告為汽車駕駛人，自應注意及此。又本件事故發生當
    時天候晴、日間有自然光線、路面乾燥、無缺陷、無障礙物
    、視距屬良好、該路段無劃設分向設施、速限為50公里，有
    上揭道路交通事故調查報告表(一)1份及道路交通事故現場蒐
    證照片15幀在卷可參，是被告客觀上並無不能注意之情事。
    然被告於上揭時、地騎乘機車疏未注意上揭交通安全規則，
    撞及徒步行走於行人穿越道之被害人發生車禍致被害人傷重
    不治死亡，被告於本件車禍之發生，顯有過失。本件事證明
    確，被告犯行洵堪認定。
四、核被告丙○○所為，係犯刑法第276條第1項之過失致死罪。
    又被告騎乘機車行近行人穿越道前，未注意車前設有行人穿
    越道，且有行人穿越之車前狀況，未減速慢行及暫停讓行人
    先行通過，因而致人死亡，依法應負刑事責任，應依道路交
    通管理處罰條例第86條第1項規定，就其所犯過失致死罪加
    重其刑。被告於肇事後，在未有偵查犯罪職務之機關或公務
    員發覺其為犯罪人前，即向至醫院處理本件道路交通事故，
    尚不知肇事者為何人之臺南市警察局交通警察隊車禍處理小
    組警員供承其肇事犯罪，自首並接受裁判等情，有臺南市○
    ○○道路交通事故肇事人自首情形紀錄表1紙在卷可稽（見
    相驗卷第27頁），爰依刑法第62條前段之規定，就其所犯過
    失致死罪部分減輕其刑。被告就過失致死罪部分，同時具有
    加重減輕事由，爰依刑法第71條第1項之規定，先加後減其
    刑。爰審酌被告並無刑案前科紀錄，有臺灣臺南地方法院檢
    察署刑案資料查註紀錄表及臺灣高等法院被告前案紀錄表各
    一份在卷可按，堪認其品性尚佳，並審酌其生活狀況、高職
    畢業之智識程度，及因過失致被害人死亡，造成生命喪失而
    無從彌補之情事，以及被告迄未能與被害人家屬達成和解賠
    償損害，暨犯罪後坦承犯行之態度等一切情狀，量處如主文
    所示之刑，以資懲儆。
據上論斷，應依刑事訴訟法第299條第1項前段、第273條之1第1
項，刑法第276條第1項、第62條前段，道路交通管理處罰條例第
86條第1項，刑法施行法第1條之1，判決如主文。
本案經檢察官甲○○到庭執行職務。
中    華    民    國    98    年    4     月    3     日
                    刑事第六庭  法  官  張家瑛
以上正本證明與原本無異。
如不服本判決應於收受本判後10日內向本院提出上訴書狀，並應
敘述具體理由。其未敘述上訴理由者，應於上訴期間屆滿後20日
內向本院補提理由書狀（均須按他造當事人之人數附繕本）「切
勿逕送上級法院」。
                                書記官  李淑惠
中    華    民    國    98    年    4     月    6     日
附錄論罪科刑法條：
刑法第276條第1項
因過失致人於死者，處二年以下有期徒刑、拘役或二千元以下罰
金。


司法院資訊處製作；財團法人民間司法改革基金會備份。
